【裁判字號】    97,感聲,13
【裁判日期】    970414
【裁判案由】    聲請免予執行感訓處分
【裁判全文】
臺灣臺中地方法院治安法庭裁定          97年度感聲字第13號
聲  請  人即
受感訓處分人  甲○○
                      國民
上列聲請人因感訓處分案件，聲請免除感訓處分之執行，本院裁
定如下：
    主    文
甲○○之感訓處分與有期徒刑折抵後，免予再執行感訓處分。
    理    由
一、聲請意旨略以：聲請人即受感訓處分人甲○○前經法院裁定
    交付感訓處分確定，其受裁定感訓處分之流氓行為，同時觸
    犯刑事法律，業經判決有罪確定，並與其他刑事犯罪刑罰，
    合併定應執行有期徒刑六年二月確定在案；又聲請人於民國
    九十四年三月四日入監執行後，迄今已逾三年，符合得聲請
    免予再執行感訓處分之相關規定，爰依法聲請免予執行感訓
    處分等語。
二、按感訓處分期間為一年以上三年以下；且受裁定感訓處分之
    流氓行為，同時觸犯刑事法律者，經判決有罪確定，其應執
    行之有期徒刑、拘役或保安處分，與感訓期間，相互折抵之
    。其折抵以感訓處分一日互抵有期徒刑、拘役或保安處分一
    日。檢肅流氓條例第十九條第一項前段、第二十一條第一項
    分別定有明文。而相互折抵之計算，以實際在監所受刑事處
    分執行、易科罰金之折算或在保安處分執行處所受保安處分
    執行之日數，及實際在感訓處分執行機關執行之日數為準；
    以執行刑事或保安處分之期間折抵感訓處分者，其所折抵感
    訓處分期間以三年計算；另定執行刑中之一罪或數罪應予折
    抵，其先執行感訓處分者，於所定應執行刑之刑期中扣除得
    折抵之期間後，執行其剩餘之刑期；其先執行刑事處分或保
    安處分者，以實際執行日數為據，於扣除得折抵之期間後，
    執行其剩餘之感訓處分；先執行之刑事處分、保安處分或感
    訓處分，其執行期間不足折抵感訓處分或刑事處分、保安處
    分期間者，應於出監所、易科罰金執行，保安處分執行完畢
    或感訓處分執行完畢後，接續執行感訓處分或刑事處分、保
    安處分；其執行期間足以折抵者，感訓處分或刑事處分、保
    安處分即免予執行；受感訓處分人或受刑人、受保安處分人
    得檢具事證，聲請原起訴之檢察機關或原裁定之法院治安法
    庭，免予執行其相互折抵後之刑事處分、保安處分或感訓處
    分。檢肅流氓條例施行細則第四十六條第三項、第四項、第
    五項、第七項、第九項亦分別定有明文。
三、經查：本件聲請人即受感訓處分人甲○○前因恐嚇取財等流
    氓行為，經本院治安法庭於九十二年三月二十七日以九十一
    年度感裁字第四九號裁定交付感訓處分，並於同年五月二日
    確定在案。而聲請人受裁定感訓處分之流氓行為同時觸犯恐
    嚇取財案件之犯行，業經臺灣高等法院臺中分院於九十二年
    二月二十六日以九十一年度上訴字第一七八二號將原判決撤
    銷，改判處有期徒刑六年，並於刑之執行完畢或赦免後，令
    入勞動場所強制工作三年，嗣於九十二年二月二十六日確定
    ；又聲請人另犯施用第一級毒品案件，經臺灣高等法院臺中
    分院以九十一年度上訴字第九一號將原判決撤銷，改判處有
    期徒刑八月，於九十一年三月二十五日確定；另犯施用第一
    級毒品案件，經本院以九十四年度訴字第一四０八號判處有
    期徒刑十月，於九十四年六月二十日確定；及另犯竊盜、偽
    造文書等案件，經本院於以九十四年度易字第一五八三號分
    別判處有期徒刑一年十月、六月，並合併定應執行有期徒刑
    二年二月，經其上訴後，臺灣高等法院臺中分院於九十五年
    二月七日以九十四年度上易字第一六一三號判決駁回其上訴
    確定；再前揭有期徒刑八月、十月、六月部分（即施用第一
    級毒品及偽造文書案件部分），嗣經臺灣高等法院臺中分院
    以九十六年度聲減字第二０九九號刑事裁定減刑為有期徒刑
    四月、五月、三月，並與不予減刑之恐嚇取財及竊盜罪定其
    應執行有期徒刑六年二月確定在案。而聲請人所犯恐嚇取財
    、施用第一級毒品等案件，已於九十四年三月四日開始執行
    （執行期滿日為九十九年八月十二日）、另犯施用第一級毒
    品案件則於九十九年八月十三日起接續執行（執行期滿日為
    一百年六月十二日），又其前揭恐嚇取財、施用第一級毒品
    等案件部分，曾自九十年六月二十三日遭羈押至九十年九月
    十三日止，共計羈押八十三日等情，業據本院調閱其流氓卷
    宗查明屬實，且有前揭本院九十一年度感裁字第四九號裁定
    、九十四年度訴字第一四０八號刑事判決書、臺灣高等法院
    臺中分院九十一年度上訴字第一七八二號、九十一年度上訴
    字第九一號、九十四年度上易字第一六一三號刑事判決書、
    九十六年度聲減字第二０九九號刑事裁定、臺灣臺中地方法
    院檢察署檢察官九十四年度執更緝度字第四二號執行指揮書
    、九十四年執度字第六九九六號執行指揮書及臺灣高等法院
    被告前案紀錄表等各一件在卷可稽。是依首揭說明，本件聲
    請人流氓行為同時觸犯之同一刑事案件，其被羈押之日數依
    法自得折抵，故自九十年六月二十三日至九十年九月十三日
    止之羈押期間，共計八十三日得予以折抵之，再加計自九十
    四年三月四日起執行迄今之期間，顯已逾三年，而足以折抵
    感訓處分之三年期間；從而，聲請人之感訓處分，依檢肅流
    氓條例施行細則第四十六條第七項規定，先執行之刑事處分
    期間，既足以折抵感訓處分期間，其感訓處分即應免予執行
    。揆諸前揭說明，本件聲請人之聲請為有理由，應予准許。
四、爰依檢肅流氓條例第二十一條第一項、第二十三條，刑事訴
    訟法第二百二十條，裁定如主文。
中    華    民    國    97    年     4    月     14    日
                  臺灣臺中地方法院治安法庭
                              法  官   林學晴
以上正本證明與原本無異。
如不服本裁定應於送達後10日內向本院提出抗告狀。
                              書記官   賴淵瀛
中    華    民    國    97    年    4    月      14    日


司法院資訊處製作；財團法人民間司法改革基金會備份。
